臺灣臺南地方法院臺南簡易庭裁定
109年度南秩字第115號
移送機關    臺南市政府警察局第六分局
被移送人    郭縯安



             陳毅恩 男  (民國00年0月00日生)


上列被移送人因違反社會秩序維護法案件，經移送機關以民國10
9年11月12日南市警六偵字第1090563978號移送書移送審理，本
院裁定如下：
    主  文
郭縯安加暴行於人，處罰鍰新臺幣伍仟元。
陳毅恩不罰。
    理  由
壹、被移送人郭縯安裁罰部分：
一、被移送人郭縯安於下列時、地有違反社會秩序維護法之行為
    ：
  ㈠時間：民國109年10月27日22時許。
  ㈡地點：臺南市○區○○○路0段000號前。
  ㈢行為：加暴行於人。
二、被移送人郭縯安於警訊時坦承因商談財務糾紛事宜，有於上
    開時地與曾偉嘉發生拉扯，曾偉嘉因為要躲避其拉扯，所以
    把衣服撕破了。曾偉嘉於警訊時證稱：因債務糾紛，我約郭
    縯安、陳毅恩至上開地點希望說清楚後續還債問題，但雙方
    沒有共識，郭縯安便出手攻擊我，我的衣服就被撕破等語，
    堪認被移送人郭縯安確有於上開時地加暴行於曾偉嘉。
三、按加暴行於人者，處3日以下拘留或新臺幣18,000元以下罰
    鍰，社會秩序維護法第87條第1款定有明文。本院審酌被移
    送人郭縯安犯後態度、行為動機、手段、違反義務之程度、
    行為所生之危險或損害、智識程度、家庭經濟狀況、職業等
    一切情狀，爰裁定如主文第1項所示之處罰。
貳、被移送人陳毅恩不罰部分：
一、移送意旨略以：被移送人陳毅恩人於109年10月27日22時許
    ，在臺南市○區○○○路0段000號前，加暴行於人，因認其涉有
    社會秩序維護法第87條第1款之違序行為云云。
二、按法院受理違反社會秩序維護法案件，除社會秩序維護法有
    規定外，準用刑事訴訟法之規定，社會秩序維護法第92條定
    有明文。復按犯罪事實應依證據認定之，無證據不得認定犯
    罪事實；不能證明被告犯罪者，應諭知無罪之判決，刑事訴
    訟法第154條第2項、第301條第1項分別定有明文。又事實之
    認定，應憑證據，如未能發現相當證據，或證據不足以證明
    ，自不能以推測或擬制之方法，以為裁判基礎；認定不利於
    被告之事實，須依積極證據，苟積極證據不足為不利於被告
    事實之認定，即應為有利被告之認定，更不必有何有利之證
    據。
三、被移送人陳毅恩否認有何加暴行於人之行為，於警訊時辯稱
    ：我當時在玩手機，當我抬頭時，發現曾偉嘉沒穿上衣跑給
    郭縯安追，我就一起追曾偉嘉，我沒有毆打曾偉嘉等語。曾
    偉嘉於警訊證時稱：（陳毅恩有無對你出手攻擊？）我只記
    得郭縯安有攻擊我等語。依曾偉嘉之上開證詞並無法證明被
    移送人陳毅恩有於上開時地加暴行於曾偉嘉，又查無其他積
    極確切之證據，足以證明陳毅恩於上開時地有何加暴行於人
    之行為，自難認陳毅恩有違反社會秩序維護法第87條第1款
    加暴行於人之行為。
四、綜上所述，依移送機關所提之證據，尚未能證明陳毅恩確有
    違反社會秩序維護法第87條第1款之行為，依法自應對其為
    不罰之諭知。
參、依社會秩序維護法第45條第1項、第2項、第87條第1款，裁
    定如主文。
中　　華　　民　　國　　109 　年　　11　　月　　18　　日
                  臺灣臺南地方法院臺南簡易庭
                                  法　官  蘇正賢
以上正本係照原本作成。
如不服本裁定，得於裁定書送達之翌日起5日內，以書狀敘述理
由，向本庭提起抗告。
中　　華　　民　　國　　109 　年　　11　　月　　18　　日
                                  書記官  林容淑